臺灣士林地方法院刑事裁定
111年度聲字第1271號
聲  請  人  臺灣士林地方檢察署檢察官
受  刑  人  謝龍文



上列聲請人因受刑人數罪併罰有二裁判以上，聲請定其應執行刑
（111年度執聲字第858號），本院裁定如下：
    主  文
謝龍文因犯如附表所示各罪判處之刑，應執行有期徒刑捌年壹月
。
    理  由
一、聲請意旨略以：受刑人謝龍文因犯竊盜等案件，先後經判決
    確定如附表，應依刑法第53條及第51條第5款，定其應執行
    之刑，爰依刑事訴訟法第477條第1項聲請裁定等語。
二、按裁判確定前犯數罪者，併合處罰之。但有下列情形之一者
    ，不在此限：一、得易科罰金之罪與不得易科罰金之罪。二
    、得易科罰金之罪與不得易服社會勞動之罪。三、得易服社
    會勞動之罪與不得易科罰金之罪。四、得易服社會勞動之罪
    與不得易服社會勞動之罪。前項但書情形，受刑人請求檢察
    官聲請定應執行刑者，依第51條規定定之；數罪併罰，分別
    宣告其罪之刑，若宣告多數有期徒刑者，於各刑中之最長期
    以上，各刑合併之刑期以下，定其刑期。但不得逾30年，刑
    法第50條、第51條第5款分別定有明文。又數罪併罰，有二
    裁判以上者，依第51條之規定，定其應執行之刑，刑法第53
    條亦規定甚明。次按刑事訴訟法第370條第2項、第3項，已
    針對第二審上訴案件之定應執行之刑，明定有不利益變更禁
    止原則之適用，而分屬不同案件之數罪併罰有應更定執行刑
    之情形，倘數罪之刑，曾經定其執行刑，再與其他裁判宣告
    之刑定其執行刑時，在法理上亦應同受此原則之拘束。亦即
    ，另定之執行刑，其裁量所定之刑期，不得較重於前定之執
    行刑加計後裁判宣告之刑之總和。而法院於裁量另定應執行
    之刑時，祇須在不逸脫上開範圍內為衡酌，而無全然喪失權
    衡意義或其裁量行使顯然有違比例原則之裁量權濫用之例外
    情形，並不悖於定應執行刑之恤刑目的者，即無違裁量權之
    內部性界限（最高法院104年度台抗字第410號裁定意旨參照
    ）。
三、經查，受刑人因偽造有價證券等案件，分別經臺灣臺北地方
    法院、臺灣新北地方法院、臺灣桃園地方法院、臺灣高雄地
    方法院及本院判處如附表所示之刑，並分別確定在案，且該
    等案件中犯罪事實最後判決之法院為本院等情，有各該判決
    書及臺灣高等法院被告前案紀錄表附卷可稽。受刑人所犯附
    表編號1至4、7、8、10所載得易科罰金之罪及編號5、6、9
    所載不得易科罰金之罪，固屬刑法第50條第1項但書第1款所
    示不得併合處罰之情形，然受刑人於民國111年11月14日向
    臺灣士林地方法院檢察署檢察官聲請就附表編號1至10之罪
    定其應執行刑，有受刑人聲請定應執行刑切結書1份在卷可
    稽，參照同條第2項之規定，自仍應准予併合處罰。茲聲請
    人依刑事訴訟法第477條第1項規定，以本院為犯罪事實最後
    判決之法院，聲請就如附表所示各罪所處之刑定應執行之刑
    ，其聲請經核尚無不合，應予准許。又受刑人所犯如附表編
    號1至9所示之罪，雖曾經臺灣桃園地方法院以110年度聲字
    第2503號裁定應執行有期徒刑8年，嗣經臺灣高等法院 110
    年度抗字第1523號駁回抗告而確定，依前說明，仍應有不利
    益變更禁止原則之適用，本院自應以其各罪宣告刑為基礎，
    在受刑人各宣告刑中之最長期（有期徒刑3年2月）以上，各
    刑之合併刑期（有期徒刑14年10月，即外部限制）以下定其
    應執行之刑，惟仍不得較上開已定應執行刑即附表編號1至9
    部分（有期徒刑8年，即內部限制）加計如附表編號10所判
    處之總和有期徒刑8年2月為重，並同時考量受刑人各次犯罪
    之時間、侵害法益、犯罪型態等整體非難評價，以及刑罰目
    的及相關刑事政策、數罪併罰定執行刑規定所採取之限制加
    重原則等因素，定其應執行刑如主文所示。又考量本件自由
    裁量之範圍既已受內部性及外部性界限之拘束，所涉案件數
    雖多，惟情節單純，可資減讓之刑期幅度有限，顯無必要再
    命受刑人以言詞、書面或其他適當方式陳述意見，附此敘明
    。
四、刑事訴訟法第477條第1項，刑法第50條第2項、第53條、第5
    1條第5款，裁定如主文。
中　　華　　民　　國　　111 　年　　11　　月　　24　　日
                  刑事第四庭法  官  張毓軒
以上正本證明與原本無異。
如不服本裁定，應於收受送達後5 日內向本院提出抗告狀。
因疫情而遲誤不變期間，得向法院聲請回復原狀。
                            書記官  黃佩儀   
中　　華　　民　　國　　111 　年　　11　　月　　24　　日
附表：
編號  1 2 3 罪名  詐欺等 詐欺等 偽造文書等 宣告刑  有期徒刑3月（2次） 有期徒刑2月（1次） 應執行有期徒刑6月 有期徒刑3月（2次） 有期徒刑4月（1次） 應執行有期徒刑8月 有期徒刑6月（1次） 有期徒刑2月（2次） 應執行有期徒刑8月 犯罪日期  108/5/7~108/6/29 107/11/19~108/7/6 108/6/23~108/6/24 偵查（自訴）機關年度案號  臺北地檢108年度偵字第22299號等 臺北地檢108年度偵字第28234號等 高雄地檢109年度偵字第1048號等 最後事實審 法院 臺北地院 臺北地院 高雄地院  案號 109年度審簡字第167號 109年度審易字第633號 109年度審訴字第751號  判決日期 109/1/31 109/5/14 109/8/13 確定判決 法院 臺北地院 臺北地院 高雄地院  案號 109年度審簡字第167號 109年度審易字第633號 109年度審訴字第751號  判決 確定日期 109/3/11 109/6/16 109/9/23 是否為得易科罰金之案件  是 是 是 備註  臺北地檢109年度執字第1957號 編號1-9定應執行刑，有期徒刑8年（桃園地院110年聲字第2503號） 臺北地檢109年度執字第4016號 高雄地檢109年度執字第8529號 
編號  4 5 6 罪名  偽造文書 偽造有價證券 竊盜 宣告刑  有期徒刑3月（3次） 應執行有期徒刑7月 有期徒刑1年8月  有期徒刑8月（4次） 應執行有期徒刑2年2月 犯罪日期  108/9/3~108/9/5 108/9/8 108/6/25~108/8/5 偵查（自訴）機關年度案號  新北地檢109年度偵字第5211號 新北地檢109年度偵字第5211號 桃園地檢108年度偵字第30678號等 最後事實審 法院 新北地院 新北地院 桃園地院  案號 109年度訴字第373號 109年度訴字第373號 109年度審訴字第1262號  判決日期 109/11/18 109/11/18 110/01/12 確定判決 法院 新北地院 新北地院 桃園地院  案號 109年度訴字第373號 109年度訴字第373號 109年度審訴字第1262號  判決 確定日期 109/12/30 109/12/30 110/2/24 是否為得易科罰金之案件  是 否 否 備註  新北地檢110年度執字第721號 新北地檢110年度執字第722號 桃園地檢110年度執字第4925號 
編號  7 8 9 罪名  偽造文書 竊盜等 偽造有價證券 宣告刑  有期徒刑5月（2次） 有期徒刑4月（2次） 應執行有期徒刑1年3月 有期徒刑6月（2次） 有期徒刑5月（3次） 有期徒刑4月（1次） 應執行有期徒刑2年2月 有期徒刑3年2月  犯罪日期  108/7/30~108/10/8 108/2/24~108/6/3 108/08/14 偵查（自訴）機關年度案號  桃園地檢108年度偵字第30678號等 士林地檢108年度偵緝字第1219號等 士林地檢108年度偵緝字第1219號等 最後事實審 法院 桃園地院 士林地院 士林地院  案號 109年度審訴字第1262號 108年度審訴字第701號 108年度審訴字第701號  判決日期 110/1/12 109/8/12 109/8/12 確定判決 法院 桃園地院 最高法院 最高法院  案號 109年度審訴字第1262號 110年度台上字第2967號 110年度台上字第2967號  判決 確定日期 110/2/24 110/4/14 110/4/14 是否為得易科罰金之案件  是 是 否 備註  桃園地檢110年度執字第4926號 士林地檢110年度執字第2216號 士林地檢110年度執字第2217號 
編號  10   罪名  竊盜   宣告刑  有期徒刑2月   犯罪日期  108/9/16   偵查（自訴）機關年度案號  士林地檢111年度偵字第3518號   最後事實審 法院 士林地院    案號 111年度審簡字第343號    判決日期 111/5/30   確定判決 法院 士林地院    案號 111年度審簡字第343號    判決 確定日期 111/6/28   是否為得易科罰金之案件  是   備註  士林地檢110年度執字第3346號